Inventaris van het archief van het Ministerie van Onderwijs, Kunsten en Wetenschappen: Directie Technisch Beroepsonderwijs; Directie Beroepsgericht Voortgezet Onderwijs; Directie Onderwijs en Vorming Werkende Jongeren, (1913) 1918-1976
Nationaal Archief, Den Haag
- ARCHIEF VAN DE AFDELINGEN VAKONDERWIJS, HANDELS - EN NIJVERHEIDSONDERWIJS EN DE (HOOFD )AFDELING NIJVERHEIDSONDERWIJS (1913 - ) 1918 -1965 ( -1966 ), I
  - Stukken betreffende bijzondere onderwerpen, 2.
    - TAAKUITVOERING, 2.2
      - Algemeen, 2.2.1
        - Stukken betreffende de totstandkoming van nadere richtlijnen ter uitvoering van de Wet tot bescherming van leerlingen tegen de gevolgen van besmettelijke ziekten van personeel van inrichtingen van onderwijs (stbl.nr. 642-1934), de TBC-Wet, 1935-1939; 13; 1 omslag
        - Stukken betreffende de totstandkoming en uitvoering van regelingen betrekking hebbende op de Leerplichtwet, o.a. ten gevolge van het arbeidsverbod voor 14-jarigen, 1939-1964; 14; 1 pak
        - Stukken betreffende het verlenen van medewerking aan bezettingsmaatregelen, 1940-1949; 15; 1 pak
        - Stukken betreffende het verlenen van medewerking aan de totstandkoming van het besluit tot vaststelling van het academisch statuut ingevolge de Wet op het Wetenschappelijk Onderwijs, 1961-1964; 16; 1 pak
      - Organisatie, inrichting en bekostiging van het onderwijs, 2.2.2
        - ALGEMEEN, 2.2.2.1
          - Stukken betreffende de waardebepaling van het middelbaar technisch onderwijs ten opzichte van andere onderwijsvormen, 1921-1940; 17; 1 pak
          - Stukken betreffende de invoering van nieuwe c.q. (re)organisatie en/of opheffing van (bestaande) onderwijsvormen of cursussen, 921-1966; 18-21; 4 pakken
            Geordend op afdoeningsdatum.
            - Leerlingstelsels Zeevaartkundig onderwijs; Kunstnijverheidsonderwijs; Ambachtsonderwijs; 1933-1937, 18
            - Godsdienstonderwijs Nijverheidsonderwijs voor meisjes Lager en avondnijverheidsonderwijs voor jongens; Landbouwhuishoudonderwijs; Klompenmakersopleiding; Lager technisch onderwijs: automonteur; Bedrijfshygiëne en veiligheidstechniek 1938-1950, 19
            - Schildersopleiding Huishoudelijke en gezinsvoorlichting; Vooropleiding verzorgende beroepen; Middelbaar technisch onderwijs; 1961-1965, 20
            - Cursussen voor werkende meisjes Verkeersonderwijs; Kerntechniek/kernfysika; Verpleegkundige; 1966, 21
          - Stukken betreffende organisatie, personeel en taakuitvoering van de mijnschool te Heerlen, 1933-1952; 22; 1 omslag
          - Stukken betreffende de beantwoording van vragen over het nijverheidsonderwijs in het algemeen, opgesteld door het Bureau International Enseignement Technique naar aanleiding van de 24e zitting van de internationale arbeidsconferentie te Genève, 1938-1940; 23; 1 pak
          - Stukken betreffende het verstrekken van inlichtingen aan de Kamer van Koophandel en Fabrieken voor Rotterdam over het technisch onderwijs in Nederland, 1940; 24; 1 omslag
          - Stukken betreffende voorstellen tot het voeren van opleidingsaanduidingen door afgestudeerden van wettelijke gesubsidieerde middelbare technische scholen en daarmee gelijkgestelden, 1940-1941; 25; 1 omslag
            Zie ook inventarisnummer 897, 898 en 899.
          - Stukken betreffende de behandeling van het vraagstuk ongevallenverzekering voor leerlingen bij het nijverheidsonderwijs, 1942-1951; 26; 1 omslag
          - Stukken betreffende het treffen van maatregelen naar aanleiding van het ingestelde onderzoek naar de aanwas van leerlingen bij het nijverheidsonderwijs, 1955-1964; 27; 1 pak
        - COMMISSIES, 2.2.2.2
          - Stukken betreffende de instelling, samenstelling, rapportage en/of opheffing van (sub)commissies en werkgroepen, 1918-1966; 28-29; 22 pakken
            - 1. Bevoegdhedencommissie Nijverheidsonderwijs; 1920-1921, 2. Commissie Opleiding Machinisten; 1931; 3. Commissie Onderzoek Machinistenonderwijs; 1931-1932; 28
            - 4. Commissie van Deskundigen inzake het nijverheidsonderwijs, de commissie Touw, later de commissie Westerveld en Welter; 1923-1935, 29
          - 5. Commissie Onderzoek Onderwijs in Radiotelegrafie, 6. Commissie voor Georganiseerd Overleg inzake het Nijverheidsonderwijs; 7. Commissie ter bevordering van de opleiding in Technische richting van jonge werkloze bezitters van aktes van bekwaamheid als onderwijzer, de Commissie TOWO,; 1934-1937; 1935-1938; 1937-1939; 30
          - 8. Commissie Onderwijsvoorzieningen ten behoeve van de Binnenvaart, 1944, 9. Commissie ter bevordering van de Samenwerking tusschen de Stichting voor Vakopleiding en Examens in het Bakkersbedrijf met de besturen van krachtens de Nijverheidsonderwijswet gesubsidieerde Nijverheidsscholen; 10. Commissie aankoop in beslag genomen goederen;; 11. Commissie van Huishoud- en Voedingsvoorlichting;; 12. Subcommissie van advies inzake het Pedagogisch getuigschrift;; 13. Commissie van Beroep;; 1946-1947; 1948; 1947-1952; 1948-1952; 1932-1954; 31
          - 14. Leerplancommissie voor het Uitgebreid Technisch Onderwijs, 1952-1958; 32
          - 15. Werkgroep Opleiding Leraren Broodbanket- en Banketbakken, 1941-1959; 33
          - 16. Commissie Lager Nijverheidsonderwijs voor jongens, de commissie Faber/Hennequin, 17. Commissie Onderwijsbevoegdheden Uitgebreid Technisch Onderwijs; 1949-1959; 1956-1960; 34
          - 18. Commissie voor het Leerlingstelsel, 1948-1962; 35-36
            - Organisatie van de commissie, 35
            - Subcommissies, 36
          - 19. Commissie opleiding Middelbare Deskundigen voor de Kernfysica en de Kernenergie, 20. Commissie opleiding akten N XVII en XVIII, de commissie Dols; 21. Commissie van overleg i.n.a.s. / v.v.b.;; 22. Commissie op het gebied van Fijnmechanische Beroepen;; 1958-1962; 1959-1962; 1959-1963; 1962-1963; 37
          - 23. Commissie Experiment Vereniging tot Voortzetting van de Opleiding van Leerkrachten bij het Nijverheidsonderwijs voor Meisjes, 1953-1964; 38
          - 24. Commissie Voorziening in Behoefte aan Leerkrachten bij het Lager Technisch Onderwijs, 25. Commissie Opleiding leraren Lager Technisch Onderwijs; 1958-1964; 1961-1964; 39
          - 26. Commissie Middelbaar Technisch Onderwijs, 1931-1965; 40-47
            - Algemeen; 1931-1939, 40
            - Algemeen; 1948-1965, 41
            - Afschriften van notulen over de periode; 1931-1936, 42
            - Centrale Werkgroep, Subcommissie Bouwkunde; Subcommissie Chemische Techniek; 43
            - Subcommissie Landmeetkunde, 44
            - Dagboeken, Subcommissie Werktuigbouwkunde; Subcommissie Opleiding Leraren; 45
            - Subcommissie Grondslagen, 46
            - Werkgroepen van de subcommissie Grondslagen:, 47
              Werkgroep Eindexamen
              Werkgroep Talen
              Werkgroep Praktijkjaar
              Werkgroep Bedrijfskundige vakken
              Werkgroep Toelating
          - 27. Werkcommissie voor vernieuwing van het Lager Technisch Onderwijs, 1953-1966; 48-49
            - Algemeen, 48
            - Organisatie, Pedagogisch didaktische consulenten; Begrotingen; 49
          - 28. Commissie Zeevaartdiploma's, 29. Commissie Opleiding Gerepatriëerde Technici tot leraar bij het Nijverheidsonderwijs; 30. Commissie Handenarbeid Voortgezet Onderwijs;; 1952-1966; 1958-1966; 1959-1966; 50
        - RIJKSSCHOLEN, 2.2.2.3
          - Stukken betreffende de Rijksschool voor de klei- en aardewerkindustrie met daaraan verbonden proefstation en voorlichtingsdienst te Gouda, de Rijksschool voor Leerlooiers en Schoenmakers te Waalwijk en de Rijksrietvlechtschool te Noordwolde en de Rijkslandbouwhuishoudschool Nieuw Rollecate te Deventer, 1918-1939; 51; 1 pak
          - Stukken betreffende de totstandkoming van het ontwerpbesluit tot wijziging van het Koninklijk Besluit van 11 maart 1925 (stbl.nr. 68), houdende wijziging van de benaming van de Rijksland- en tuinbouwwinterscholen, 1931; 52; 1 omslag
        - TOELATING LEERLINGEN, 2.2.2.4
          - Stukken betreffende de totstandkoming, wijziging en toepassing van eisen voor toelating van leerlingen tot diverse opleidingen, 1932-1960; 53; 1 pak
            Opleiding tot lerares bij het nijverheidsonderwijs; 1932-1936
            Middelbaar technisch onderwijs; 1934-1938
            Scheepvaart onderwijs; 1939-1956
            Lager technisch onderwijs; 1956
            Toelatingsbesluit Nijverheidsonderwijs; 1942-1957
            Hoger technisch onderwijs; 1947-1959
            Cursussen o.b.a.o. / v.u.t.o.; 1960
            Rijkswerkplaatsen voor vakontwikkeling; 1947
            Lagere nijverheidsdagscholen voor jongens en meisjes; 1932-1939,
          - Stukken betreffende invoering en toepassing van psychologiche onderzoeken bij de toelating van leerlingen bij het technisch onderwijs, 1942-1965; 54; 1 omslag
          - Stukken betreffende de behandeling van onregelmatigheden bij de toelating van leerlingen tot de rooms-katholieke huishoudschool te Borne, 1965-1966; 55; 1 omslag
        - SCHOOLGELD, 2.2.2.5
          - Stukken betreffende schoolgeldregelingen bij het nijverheidsonderwijs, 1937-1957; 56; 1 pak
          - Stukken betreffende de totstandkoming van regelingen met betrekking tot de vrijstelling van het betalen van schoolgeld in gevolge artikel 47 van de Nijverheidsonderwijswet voor leerlingen in opleidingen volgens het Leerlingstelsel, 1948-1955; 57; 1 omslag
          - Stukken betreffende de totstandkoming van circulaires met richtlijnen voor het berekenen van cursusgelden met behulp van een schema, waarin de meest voorkomende cursussen zijn vermeld, 1951-1955; 58; 1 omslag
        - TOELAGEN/STUDIEBEURZEN, 2.2.2.6
          - Stukken betreffende de totstandkoming, wijziging en beëindiging van regelingen, houdende tegemoetkoming aan leerlingen die de zeevaartscholen op de Waddeneilanden bezoeken, 1918-1959; 59; 1 omslag
          - Stukken betreffende de bepaling van het standpunt ten aanzien van de ideeën van de Rijks-Beurzencommissie over studiebeurzen bestemd voor het lager nijverheidsonderwijs, 1931-1933; 60; 1 omslag
          - Stukken betreffende vaststelling en herziening van richtlijnen voor de toekenning van toelagen ter tegemoetkoming in de studiekosten van leerlingen aan het lager nijverheidsonderwijs, 1958-1966; 61; 1 omslag
          - Stukken betreffende het verlenen van medewerking aan de totstandkoming van het besluit van 8 januari 1963 houdende vaststelling van een tegemoetkoming in studiekosten voor militairen met hts-getuigschriften, 1962-1963; 62; 1 omslag
        - OPLEIDINGEN, 2.2.2.7
          - Algemeen, 2.2.2.7.1
            - Stukken betreffende het verlenen van medewerking aan de totstandkoming van de algemene beginselen voor de toepassing van een gemeenschappelijk EEG-beleid ten aanzien van beroepsopleidingen, 1961-1966; 63; 1 pak
          - Oprichting en inrichting van opleidingen, 2.2.2.7.2
            - Stukken betreffende de afschaffing van uitreiking van medailles die waren bestemd ter stimulering van leerlingen aan inrichtingen voor tekenonderwijs, 1918-1920; 64; 1 omslag
            - Stukken betreffende de totstandkoming en/of toepassing van richtlijnen voor de samenstelling van leerplannen, leerprogramma's en lesroosters Diverse opleidingen volgens het Leerlingstelsel Cursus voor voorbereidend middelbaar technisch onderwijs, 1921-1938; 65; 1 pak
            - Stukken betreffende de behandeling van een voorstel van een kernreglement voor een nijverheidsschool, 1922; 66; 1 omslag
            - Stukken betreffende de totstandkoming en/of toepassing van richtlijnen voor de samenstelling van leerplannen, leerprogramma's en lesroosters, 1922-1966; 67; 1 pak
              Van rijkswege gesubsidieerde bijzondere- en gemeentelijke scholen
              Dagambachtsscholen met een twee-jarige opleiding
              Nijverheidsscholen voor meisjes
              Nijverheidsscholen voor jongens
              Partieel onderwijs
              Mater Amabilisscholen
              Detailhandelsvakscholen
              Middelbaar technisch onderwijs,
            - Stukken betreffende om-, her- en bijscholing van werklozen, 1930-1942; 68; 1 pak
            - Stukken betreffende de afwijzing van de onrechtmatige uitbreiding van het aantal lesuren, goedgekeurd door de Academie van Beelen de Kunsten te Rotterdam, 1934-1935; 69; 1 omslag
            - Stukken betreffende advisering aan de Minister van Binnenlandse Zaken over het geven van nijverheidsonderwijs aan vluchtelingen in het Centrale Vluchtelingenkamp te Westerbork, 1934-1940; 70; 1 omslag
            - Stukken betreffende het verzoek aan Gedeputeerde Staten van Groningen om medewerking te verlenen inzake de levensvatbaarheid van het leerlingstelsel in de provincie Groningen, 1937; 71; 1 omslag
            - Stukken betreffende het dienstbaar maken van het nijverheidsonderwijs aan gemobiliseerde vaklieden tot het onderhouden en ontwikkelen van hun vakbekwaamheid, 1939; 72; 1 omslag
            - Stukken betreffende de behandeling van de problematiek rond de scholing van industriële arbeiders in verband met het tekort hieraan, 1940-1941; 73; 1 omslag
            - Stukken betreffende de behandeling van het vraagstuk van de organisatie van de opleiding voor meisjes die reeds op jeugdige leeftijd loonarbeid verrichten, 1948-1951; 74; 1 omslag
            - Stukken betreffende de totstandkoming van de circulaire van 23 februari 1951 waarin de samenwerking tussen dag- en nijverheidsscholen met de gewestelijke arbeidsbureaus voor de bevordering van de vakontwikkeling onder de jeugd wordt aanbevolen, 1950-1951; 75; 1 omslag
            - Stukken betreffende inwilliging van het voorstel van de Vereniging van Middelbare Technische Scholen in Nederland te Utrecht om, bij wijze van proef, toezicht uit te oefenen op leerlingen die bezig zijn met hun practisch leerjaar m.t.s., 1951; 76; 1 omslag
            - Stukken betreffende de weerlegging van de bezwaren van het Nederlands Verbond van Directies en Leerkrachten bij het Nijverheidsonderwijs tegen de invoering van een pauze bij nijverheidsscholen, 1951; 77; 1 omslag
            - Stukken betreffende de totstandkoming van de circulaire van 25 juli 1961, houdende richtlijnen voor het geven van onderwijs aan meerbegaafde leerlingen, 1958-1961; 78; 1 pak
            - Stukken betreffende de bepaling van het standpunt over de opleiding bedieningsvakman in de procesindustrie VAPRO, 1959-1961; 79; 1 omslag
            - Stukken betreffende de vaststelling van een gedragslijn inzake de beoordeling om in rijkssubsidieverband facultatief een godsdienstles boven het geldende maximum aantal wekelijkse lessen te mogen geven, 1961-1964; 80; 1 omslag
            - Stukken betreffende totstandkoming van de circulaire van 11 april 1963 waarin richtlijnen worden aangegeven met betrekking tot de splitsing van leerlinggroepen bij praktijklessen in het lager technisch onderwijs, 81; 1 omslag
          - Examens, 2.2.2.7.3
            - Stukken betreffende verslagen van eindexamens, ingezonden door de examencommissies of de gecommitteerden, 1919-1939; 82; 1 pak
            - Stukken betreffende de totstandkoming, wijziging en toepassing van eindexamenregelingen, 1919-1966; 83-86; 4 pakken
              - Lager en middelbaar beroepsonderwijs, i.n.a.s.-opleidingen; Leerlingstelsel nijverheidsonderwijs 1937; 83
              - Klinische analisten, Eindexamenbesluit Nijverheidsonderwijs; Pedagogisch getuigschrift; Middelbaar nijverheidsonderwijs; N-aktes; 84
              - Eindexamenreglementen middelbaar technisch onderwijs, Detailhandelsonderwijs; Bewijs van voldoende algemene ontwikkeling Nijverheidsonderwijs; Gezinshelpster volgens het leerlingstelsel; 85
              - Scheepvaartkundig onderwijs, A-stroom, verbonden aan lagere technische scholen; 86
            - Stukken betreffende vaststelling/verhoging van vacatiegelden voor examencommissies of gecommitteerden bij examens, 1921-1966; 87; 1 omslag
            - Stukken betreffende de behandeling van een meningsverschil tussen de voorzitter van de Commissie voor de Stuurlieden- en machinistenexamens en een plaatsvervangend lid van die commissie, 1937-1938; 88; 1 omslag
            - Stukken betreffende de totstandkoming en uitvoering van regelingen bestemd voor de afgifte van bewijzen van goed gedrag van leraren, leidsters en kwekelingen ten behoeve van hun eventuele aanstelling, 1942-1963; 89; 1 omslag
            - Stukken betreffende de vaststelling en wijziging van de beloning voor het verrichten van administratieve werkzaamheden ten behoeve van de eindexamens, 1949-1966; 90; 1 omslag
            - Stukken betreffende afwijzing van herhaaldelijke verzoeken van de directie van het Haags Polytechnisch Instituut om aanwijzing van een rijksgecommitteerde voor de eindexamens van bovengenoemd instituut, 1956-1965; 91; 1 omslag
            - Stukken betreffende de behandeling van het vraagstuk inzake de toekenning van Euratom-diploma's ter afsluiting van niet-universitaire opleidingen, alsmede over het vraagstuk van de harmonisatie van de examenvereisten en de rechten waarop de bezitters van deze diploma's aanspraak kunnen maken, 1961-1963; 92; 1 omslag
            - Stukken betreffende de behandeling van het verzoek van de Vereniging van Hogere Technische Scholen in Nederland te Groningen om te komen tot de wederzijdse erkenning van de opleidingen en getuigschriften van de Nederlandse hogere technische scholen en de Duitse 'Ingenieursschulen', 1961-1964; 93; 1 omslag
            - Stukken betreffende het mededelen van het standpunt aan de Minister van Volkshuisvesting en Bouwnijverheid over de aanwijzing van rijksgecommitteerden bij examens van cursussen die zonder overheidsbemoeienis worden georganiseerd, 1964; 94; 1 omslag
      - Financiële aangelegenheden, 2.2.3
        - ALGEMEEN, 2.2.3.1
          - Stukken betreffende het onderzoek naar fraude bij de administraties aan de ambachtsscholen te Heerlen, 1936; 95; 1 omslag
          - Stukken betreffende de beantwoording van brieven van de Minister van Financiën inzake de interpretatie en uitvoering van de Comptabiliteitswet 1927, 1938; 96; 1 omslag
          - Stukken betreffende de totstandkoming van uitvoeringsmaatregelen ten gevolge van de Financiële-verhoudingswet 1960, 1957-1962; 97; 1 omslag
          - Stukken betreffende de totstandkoming van circulaires met waarschuwingen en maatregelen ter voorkoming van financiële onregelmatigheden bij het nijverheidsonderwijs, de 'fraude-circulaire', 1962-1963; 98; 1 omslag
          - Stukken betreffende de bepaling van het standpunt over de financiële en administratieve onregelmatigheden bij de huishoud- en industrieschool Rust Roest te Delft, 1962-1964; 99; 1 omslag
        - BEKOSTIGING VAN HET ONDERWIJS, 2.2.3.2
          - Stukken betreffende de totstandkoming, wijziging en toepassing Subsidievoorwaardenbesluiten, 1921-1964; 100; 1 pak
          - Stukken betreffende de behandeling van geschillen tussen gemeenten inzake de toepassing van artikel 25, 4e lid van de Nijverheidsonderwijswet: bijdragen in de kosten van schoolbezoek van leerlingen, die niet in de plaats van vestiging van de school wonen, 1922-1933; 101; 1 pak
          - Brief aan de Minister van Financiën waarin wordt gepleit om op de ontwerp-begroting voor 1928 gelden uit te trekken ten behoeve van de stichting van enkele bijzondere ambachtsscholen, minuut, 1927; 102; 1 stuk
          - Stukken betreffende de beantwoording van vragen van de Algemene Rekenkamer inzake de afrekening van aan een aantal besturen van nijverheidsscholen bij voorschot uitgekeerde rijkssubsidies, 1928-1929; 103; 1 omslag
          - Staten houdende overzichten van verleende subsidies aan nijverheidsscholen over de jaren 1921-1934, 1929-1934; 104; 1 omslag
          - Stukken betreffende de totstandkoming van circulaires waarbij bezuinigingsmaatregelen worden afgekondigd in verband met de toestand van 's Lands financiën sinds 10 mei 1940, 105; 1 omslag
          - Stukken betreffende de bepaling van het standpunt met betrekking tot de plannen van het Ministerie van Financiën tot vermindering van het aantal nieuw te subsidiëren nijverheidsscholen voor meisjes, 1952; 106; 1 omslag
          - Stukken betreffende de totstandkoming van de circulaire van 14 augustus 1952 gericht aan landbouwhuishoudscholen houdende richtlijnen over het aanvragen van rijkssubsidies, 1952-1955; 107; 1 omslag
          - Stukken betreffende de standpuntbepaling ten aanzien van de subsidiëring van het muziekonderwijs aan nijverheidsscholen, 1958-1959; 108; 1 omslag
          - Stukken betreffende de totstandkoming, wijziging en uitvoering van de Interimregeling Subsidiëring Middenstandsonderwijs 1962, 1964 en 1966, 1958-1966; 109; 1 pak
          - Stukken betreffende verstrekking van inlichtingen aan Burgemeester en Wethouders van Breda over de toepassing van artikel 25 van de Nijverheidsonderwijswet bij uitbreiding van leerplannen, 1960-1961; 110; 1 omslag
          - Stukken betreffende de afwijzing van het voostel van de Algemene Rekenkamer om een afzonderlijk artikel in de onderwijsbegroting op te nemen voor de subsidiëring van leerling-internaten, verbonden aan nijverheidsscholen, 1960-1961; 111; 1 omslag
          - Stukken betreffende de totstandkoming van een vereenvoudiging in de wijze waarop de onderwijsraad ten aanzien van subsidieaanvragen ingevolge de 'Interimregeling Subsidiëring Middenstandsonderwijs 1962' moet worden gehoord, 1962-1965; 112; 1 omslag
          - Stukken betreffende de totstandkoming van het koninklijk besluit van 10 juli 1964 nr. 39 waarbij de subsidiëring van cursussen voor huishoudelijke en gezinsvoorlichting als onderdeel van het leerplan van nijverheidsscholen voor meisjes wordt beëindigd, 1963-1964; 113; 1 omslag
          - Hieronder staan beschreven de stukken betreffende naleving van subsidievoorwaarden. Het betreft bescheiden inzake de oprichting, reorganisatie, erkenning, omzetting, uitbreiding en opheffing van afdelingen/cursussen aan diverse onderwijsinstellingen. Ook de stukken betreffende de oprichting en opheffing van scholen vallen hieronder, evenals stukken betreffende bestuurs- en/of beheersoverdrachten en individuele experimenten. Tot het onderbrengen van al deze bescheiden in één verzamelbeschrijving is gekozen omdat al deze beschrijvingen te maken hebben met de uitvoering van subsidieregelingen. Ordening: De primaire ordening is te onderscheiden in twee gedeelten: a. verzamelbesluiten, de afdoeningen zijn minuten waarin de beslissing voor meerdere scholen geldt, en b. individuele besluiten. De verzamelbesluiten zijn chronologisch geordend op afdoeningsdatum. De individuele besluiten zijn te onderscheiden in rijks-, gemeentelijke en bijzondere scholen, alfabetisch geordend op plaats. Binnen een plaats worden eerst de rijksscholen genoemd, dan de gemeentelijke scholen en daarna de bijzondere scholen. De bijzondere scholen zijn alfabetisch geordend op naam van het bestuur of de vereniging waar de school onder valt, met toepassing van de omzettingsregels volgens de handleiding voor het alfabetisch rangschikken. Dit is gedaan omdat de afdoening vaak meerdere scholen betreft, vallend onder eenzelfde bestuur of vereniging, 1918-1966; 114-244; 131 pakken
            (Zie ook pagina 132-134).
            - Verzamelbesluiten 1920 - 1940, 114
            - Verzamelbesluiten 1941 - juli 1943, 115
            - Verzamelbesluiten aug 1943 - mei 1947, 116
            - Verzamelbesluiten juli 1947 - juni 1948, 117
            - Verzamelbesluiten juli 1948 - mei 1950, 118
            - Verzamelbesluiten juli 1950 - 1964, 119
            - Aalsmeer - Alkmaar (Technisch onderwijs,uitgebreid, Alkmaar e.o., Stichting voor, 120
            - Alkmaar (Technische school voor Alkmaar e.o., Vereniging), Almelo (Ambachts- en textielschool, de, voor Almelo e.o.); 121
            - Almelo (Anna, St.,Stichting), Alphen aan de Rijn; 122